臺灣高雄地方法院刑事判決
110年度易字第214號
公  訴  人  臺灣高雄地方檢察署檢察官
被      告  朱秉祥


上列被告因竊盜案件，經檢察官提起公訴（109年度偵字第20722
號），本院判決如下：
    主  文
朱秉祥犯侵入住宅竊盜罪，累犯，處有期徒刑陸月，如易科罰金
，以新臺幣壹仟元折算壹日。
    事  實
一、朱秉祥於民國109年7月24日5時18分許，行經陳素貞位於高
    雄市○○區○○路000巷0弄00號住處，見該處大門未上鎖，竟意
    圖為自己不法所有，基於侵入住宅竊盜之故意，徒手打開陳
    素貞住處大門進入屋內，竊取陳素貞放置在1樓桌上的隨身
    腰包內之現金新臺幣（下同）1800元，得手後適遇陳素貞返
    家，朱秉祥因此躲在該屋1樓廁所內，直至陳素貞上樓，始
    逃離該處。嗣陳素貞發覺遭竊報警，經警調閱監視器而查悉
    上情。
二、案經陳素貞訴請高雄市政府警察局三民第二分局報告臺灣高
    雄地方檢察署檢察官偵查起訴。　
    理  由
一、證據能力：
㈠、刑事訴訟法第159條之5第1項明定：「被告以外之人於審判外
    之陳述，雖不符前4條之規定，而經當事人於審判程序同意
    作為證據，法院審酌該言詞陳述或書面陳述作成時之情況
　　，認為適當者，亦得為證據。」，檢察官、被告朱秉祥就告
    訴人陳素貞於警訊之陳述，均同意有證據能力（院卷124頁
　　）。審理時又未提及警訊時有何不法取供之情形，亦無證據
    顯示上開陳述係遭受強暴、脅迫、詐欺、利誘等外力干擾情
    形，或在影響其心理狀況致妨礙其自由陳述等不可信之情況
    下所為，且非證明力顯然過低，本院認為適當作為證據，自
    有證據能力。
㈡、被告以外之人於偵查中向檢察官所為陳述，除顯有不可信之
    情況者外，得為證據，刑事訴訟法第159條之1第2項定有明
    文。查證人陳素貞於檢察官偵查時所為陳述，業於供前具結
　　，有證人結文（偵卷69頁）附卷可稽，又無不可信之情形。
    檢察官、被告並稱同意有證據能力（院卷124頁），則證人
    於偵查中之證述自有證據能力。
二、訊據被告於本院審理時，坦承於上開時地，進入陳素貞住處
　　，並在陳素貞返家時，躲在該址1樓廁所，直到陳素貞上樓
    才偷偷離開。惟否認有竊盜犯行，辯稱：因為蔡世明曾到我
    家竊取物品，我當天是去找蔡世明理論，卻誤入陳素貞住處
　　。如果我要竊盜才進入陳素貞家中，則陳素貞上樓後，樓下
    沒人，就是最好的偷竊時機，可以好好搜尋一番，不可能等
    陳素貞上樓就馬上離開，況且陳素貞住處內尚有其他更有價
    值的物品，若要偷竊不可能只竊取現金1800元等語。
三、經查：
㈠、被告於前揭時地進入告訴人住處，適因外出在附近散步運動
    的告訴人返家，被告就先躲入一樓廁所，再趁告訴人上樓之
    際，離開告訴人住處等情，業經被告自承及告訴人證述在卷
　　，並經本院勘驗監視器屬實，暨有光碟、翻拍照片可佐，此
    部分事實，堪信為真。
㈡、又被告離去後不久，大約在同日上午6時20分許，告訴人要外
    出買早餐，才發現原本放在一樓的腰包，短少1800元現金
　　。因為居住在附近的一位妹妹（指小女生，而非指具親屬關
    係之妹妹）會到告訴人住處，以致告訴人心疑是否該妹妹拿
    走現金。但告訴人跟其子講時，其子叫告訴人去調監視器。
    告訴人就先找里長，里長卻表示警察局才會有監視器畫面，
    告訴人想就算了。然因為告訴人之子仍叫其去警局調監視器
　　，所以告訴人才到警局報警。暨經警調閱監視器畫面後，再
    次於109年7月27日到警局制作筆錄等情，業經告訴人於本院
    審理時證述在卷（詳110年10月15日筆錄）。是由告訴人原
    本以為是住在附近的小妹妹拿走現金而不欲報警，嗣依其子
    建議報警，調閱監視器才發現被告侵入其住處之報案過程。
    應可排除「先知道被告進入住宅，就臆測被告拿走現金」之
    情形，暨足認告訴人指證失竊現金1800元等語，應堪採信。
㈢、至於告訴人與被告簽立之和解書，雖有「並無拿乙方（告訴
    人）的1800元」之記載(詳如附表所示）。然和解書的內容
    是被告所寫，告訴人並未詳細看，簽和解書時被告雖說是精
    神賠償，但告訴人仍明確向被告說不是精神賠償，其確有失
    竊現金，因此告訴人認為110年8月10日被告是返還失竊的錢
    等情，亦經陳素貞證述在卷(易字卷71至73、78頁），被告
    亦稱「我沒有認為證人說謊（易字卷79頁）。為此，難依該
    紙和解書即認告訴人未失竊現金。
㈣、又被告雖以其當天要去找友人蔡世明，就蔡世明竊取其家中
    物品之事理論，才誤入告訴人住處等語置辯。然經本院諭知
　　，被告並未能提供蔡世明之真實姓名及聯絡方式及住處，供
    本院傳喚到院作證，或函請警局派員前往所指之蔡世明住處
    查證（易字卷123頁）。被告亦未能提出蔡世明於何時地竊
    取其物品之證據或報案紀錄，衡情被告又較無於清晨時分到
    他人家中理論之必要，因此被告辯解應無足採。
㈤、被告另以告訴人住處內有其他更有價值的物品，不可能僅竊
    取現金1800元等語置辯，然竊盜行為人如何擇定竊取之標的
　　，往往涉及標的價值、是否容易變現、行竊難易度與所需時
    間、遭人發現之風險等因素，而未必會竊走屋內全部財物。
    況且，被告自承其進入陳素貞住處後不久，旋即就有人回來
    了等語（警卷5頁），可知被告能行竊之時間甚短，前揭辯
    詞無足採信
㈥、綜上所述，本案事證明確，被告犯行堪以認定，應依法論科
　　。
四、核被告所為，係犯刑法第321條第1項第1款侵入住宅竊盜罪
　　。被告前因竊盜案件，經臺灣高等法院高雄分院（簡稱：高
    雄高分院）102年上易字143號判決處有期徒刑2月、6月確定
　　；又因竊盜案件，經本院102年簡字2157號判決處有期徒刑3
    月、2月確定；再因竊盜案件，經本院102年審易字929號判
    決處有期徒刑8月、10月、11月確定；復因偽造文書、竊盜
    等罪，經本院102年訴字180、181號、102年易字236號判決
    處有期徒刑2月（共5罪）、3月（共2罪）、4月（共2罪）、
　　5月、6月、7月（共3罪）、8月（共6罪）確定。上開各罪嗣
    經本院102年聲字3841號裁定應執行有期徒刑7年2月，暨經
    高雄高分院102年抗字246號駁回抗告確定。嗣於106年10月2
    6日縮短刑期假釋出監並付保護管束，及於109年3月11日保
    護管束期滿假釋未經撤銷視為執行完畢（卷附前科表）。被
    告於徒刑執行完畢後，5年內故意再犯本件有期徒刑以上之
    罪。檢察官於110年10月15日審理時，主張被告就本案所犯
    之罪為累犯（易字卷131頁），應堪採認。至於檢察官雖主
    張應加重其刑(易字卷131頁），然本院審酌構成累犯之前科
    素行資料，已列為量刑審酌之事由，對被告所負罪責予以評
    價，並無再重複依累犯評價加重之必要(重複評價禁止原則
　　）。再則，刑法第321條第1項加重竊盜罪之法定最輕本刑為
    六月以上有期徒刑，明顯重於普通竊盜罪之最低法定本刑甚
    多。本案雖因被告否認犯罪且有竊盜前科，不宜依刑法第59
    條酌減。然本次竊得之財物非鉅，被告於犯後主動賠償被害
    人，且被害人陳素貞亦到庭表示：對於侵入住宅竊盜罪的量
    刑，沒有意見，願意給被告機會，希望從輕量刑等語（易字
    卷79頁），本院認為無再依累犯加重最低法定本刑之必要。
　　為此，參酌大法官會議釋字775號解釋，及最高法院110年台
    上大字5660號裁定意旨，不依刑法第47條第1項加重其刑。
五、審酌被告素行不佳(詳前揭前科紀錄），且本案有監視畫面
    為證，被告仍否認犯罪，難認其真誠悔悟。但本次行竊之金
    額不高，被告又與告訴人和解及賠償告訴人，告訴人表示願
    意給被告機會，希望從輕量刑等情。兼衡被告之教育程度、
    家庭、經濟、健康（涉個人隱私，詳卷）、犯罪手段等一切
    情狀，量處如主文所示之刑及易科罰金之折算標準。
六、被告所竊得之現金1800元雖為本案犯罪所得，惟被告已與被
    害人和解，並實際賠償2600元，有和解書可佐。為此，本院
    無再宣告沒收追徵之必要，附此敘明。
據上論斷，應依刑事訴訟法第299條第1項前段，判決如主文。
本案經檢察官游淑玟起訴，檢察官王啟明到庭執行職務。
中　　華　　民　　國　　111 　年　　5 　　月　　5 　　日
                  刑事第十一庭  法　官  洪碩垣
以上正本證明與原本無異。
如不服本判決應於收受判決後20日內向本院提出上訴書狀，並應
敘述具體理由。其未敘述上訴理由者，應於上訴期間屆滿後20日
內向本院補提理由書(均須按他造當事人之人數附繕本)「切勿逕
送上級法院」。
中　　華　　民　　國　　111 　年　　5 　　月　　5 　　日
                                書記官  卓榮杰
附表：和解書內容   立和解書人 甲方姓名：朱秉祥 乙方姓名：陳素貞  和解情形 110年8月10日7時30分，朱秉祥今天來到乙方住家解釋私自進入乙方住宅的原因是誤闖，因當下發現誤闖時，害怕擔心被誤會，才會想先避開乙方，等乙方上樓時就馬上離開了，並無拿乙方的1,800元。  和解條件 一、資鑒於事出意外雙方同意和解結案，由甲方賠付乙方，甲方已向乙方對於私自進入乙方住宅的事情道歉，並賠付乙方2,600元精神賠償的紅包，也得到乙方的諒解，乙方願給甲方自新的機會，請法官從輕量刑。 二、嗣後無論任何情形乙方或任何其他人不得再向甲方要求其他賠償並不得再有異議，並拋棄民刑事訴訟法上一切追訴及先訴抗辯權，右列各項和解條件經甲乙兩方同意遵守特立和解書為憑。  

附錄所犯法條全文：
中華民國刑法第321條第1項第1款
犯前條第1項、第2項之罪而有下列情形之一者，處6月以上5年以
下有期徒刑，得併科50萬元以下罰金：
一、侵入住宅或有人居住之建築物、船艦或隱匿其內而犯之。